最高法院民事裁定　　　　　　　　　　111年度台抗字第381號
再 抗告 人　林明財
訴訟代理人　吳佩雯律師
上列再抗告人因與相對人陳麗琴等間請求損害賠償依職權確定訴
訟費用額事件，對於中華民國 110年10月29日臺灣高等法院裁定
（ 110年度抗字第1146號），提起再抗告，本院裁定如下：
    主  文
再抗告駁回。                                            
再抗告訴訟費用由再抗告人負擔。
    理  由
一、按經准予訴訟救助者，於終局判決確定或訴訟不經裁判而終
    結後，第一審受訴法院應依職權以裁定確定訴訟費用額，向
    應負擔訴訟費用之當事人徵收之，民事訴訟法第114條第1項
    前段定有明文。準此，當事人受訴訟救助者，於訴訟經終局
    判決確定或不經裁判而終結時，其因訴訟救助暫免而應由受
    救助人負擔之訴訟費用，法院即應依上開規定，向應負擔訴
    訟費用之受救助人徵收之。又對於抗告法院之裁定再為抗告
    ，僅得以其適用法規顯有錯誤為理由，此觀民事訴訟法第48
    6條第4項規定自明。
二、本件再抗告人前向臺灣臺北地方法院（下稱臺北地院）訴請
    相對人陳麗琴、陳儀玲、王月嬌連帶給付新臺幣（下同）93
    9萬6000元本息事件（108年度重訴字第975 號，下稱本案訴
    訟），經原法院 108年度抗字第1325號裁定准予訴訟救助。
    嗣本案訴訟第一審判決再抗告人敗訴，再抗告人提起上訴，
    並追加請求相對人連帶給付30萬元，及將判決書刊登蘋果日
    報、自由時報、聯合報、中國時報，經原法院 109年度重上
    字第414號判決駁回，並經本院110年度台上字第1376號裁定
    駁回再抗告人之上訴確定，且各審級訴訟費用均由再抗告人
    負擔。嗣臺北地院司法事務官依職權確定再抗告人應負擔之
    訴訟費用額為38萬9650元，再抗告人聲明異議，臺北地院11
    0 年度事聲字第62號裁定予以駁回。再抗告人不服，提起抗
    告，原法院以臺北地院司法事務官原處分僅列38萬9650元，
    漏未計入第三審請求登報部分之裁判費4500元及第三審律師
    酬金 2萬元，基於確認訴訟費用額為法院之職權事項，因而
    廢棄原裁定及處分，裁定再抗告人應向臺北地院繳納訴訟費
    用41萬4150元本息，經核並無違誤。再抗告意旨徒以本案訴
    訟係源於相對人所涉刑事偽造文書、詐欺及誣告行為，原法
    院未予詳查，遽為再抗告人敗訴之判決。且再抗告人經濟困
    窘，無任何資產可供執行，倘命其繳納訴訟費用，與訴訟救
    助之立法目的有悖等無涉原裁定適用法規有無錯誤之事由，
    指摘原裁定不當，聲明廢棄，非有理由。
三、據上論結，本件再抗告為無理由。依民事訴訟法第495條之1
    第2項、第481條、第449條第1項、第95條、第78條，裁定如
    主文。
中    華    民    國   111    年    4     月    28    日
                      最高法院民事第七庭
                          審判長法官  林  恩  山  
                                法官  吳  青  蓉  
                                法官  吳  美  蒼  
                                法官  陳  麗  玲  
                                法官  黃  麟  倫  
本件正本證明與原本無異
                                      書  記  官
中    華    民    國   111    年    5     月    3     日